臺灣高雄地方法院刑事裁定            100年度聲減字第106號
聲  請  人  臺灣高雄地方法院檢察署檢察官
受  刑  人  莊有保
上列受刑人因詐欺等案件，已經判決罪刑確定，聲請人聲請減刑
及定其應執行之刑（100 年度聲減字第96號），本院裁定如下：
    主  文
莊有保所犯如附表編號1 、3 之罪，減刑詳如附表編號1 、3 所
載，與如附表編號2 所列不應減刑之罪所處之刑，及如附表編號
4 所列已減刑之罪所處之刑，應執行有期徒刑肆年陸月。
    理  由
一、聲請意旨略以：本件受刑人莊有保所犯如附表編號1 、3 所
    示之犯罪，其犯罪時間於民國96年4 月24日以前，合於減刑
    條件，爰聲請予以減刑，並與如附表編號2 所列不應減刑之
    罪所處之刑，及如附表編號4 所列已減刑之罪所處之刑，聲
    請定其應執行之刑。
二、按數罪併罰，有2 裁判以上者，依刑法第51條規定，定其應
    執行之刑，刑法第53條定有明文。次按，中華民國96年罪犯
    減刑條例第8 條第1 項規定：「依本條例應減刑之罪，已經
    判決確定尚未執行或未執行完畢者，由檢察官或應減刑之人
    犯聲請最後審理事實之法院裁定之」。又被告犯應併合處罰
    之數罪，經法院分別判處有期徒刑確定，並依檢察官之聲請
    ，以裁定定其數罪之應執行刑確定，該數罪是否執行完畢，
    係以所定之刑是否全部執行完畢為斷。其在未裁定前已先執
    行之有期徒刑之罪，因嗣後合併他罪定應執行刑之結果，檢
    察官所換發之執行指揮書，係執行應執行刑，其前已執行之
    有期徒刑部分，僅應予扣除，不能認為已執行完畢（最高法
    院94年度台非字第249 號判決意旨參照）。
三、經查，受刑人因於：（一）90年8 月23日，犯有動產擔保交
    易法第38條之罪，經本院於92年8 月7 日，以92年度簡字第
    3058號刑事判決，判處有期徒刑3 月，並於92年10月22日確
    定；（二）90年3 月17日至同年7 月27日，犯有連續偽造有
    價證券罪，經臺灣臺東地方法院於93年8 月2 日，以93年度
    訴緝字第5 號刑事判決，判處有期徒刑4 年，並於93年9 月
    13日確定；（三）91年10月間某日，犯有偽造公印文罪，經
    臺灣屏東地方法院於93年5 月24日，以93年度簡字第465 號
    刑事判決，判處有期徒刑6 月，並於93年9 月6 日確定；（
    四）91年5 月20日，犯有幫助詐欺取財罪，經本院於100 年
    7 月5 日，以100 年度訴字第640 號刑事判決，判處有期徒
    刑8 月，減為有期徒刑4 月，並於100 年8 月1 日確定等情
    ，有上開刑事判決書在卷可稽，並有臺灣高等法院被告前案
    紀錄表附卷足佐。本件受刑人所犯如附表所示之4 罪，合於
    數罪併罰之要件，且依臺灣高等法院被告前案紀錄表之記載
    ，其中附表編號4 所示之罪尚未執行，依據前揭規定及判決
    意旨，附表編號1 、3 所示之罪雖曾經執行，然仍得予以減
    刑。是本件檢察官之聲請，經核尚無不合，自應予准許。
四、刑法第2 條第3 項固規定：「處罰或保安處分之裁判確定後
    ，未執行或執行未完畢，而法律有變更，不處罰其行為或不
    施以保安處分者，免其刑或保安處分之執行」，而動產擔保
    交易法第5 章罰則（即第38條至第40條）部分，已於96 年7
    月11日公布廢止，於同年月13日生效，是受刑人所犯如附表
    編號1 所示之動產擔保交易法第38條之罪，存有刑法第2 條
    第3 項規定所稱「處罰之裁判確定後，法律有變更，不處罰
    其行為」之情形。然受刑人所犯動產擔保交易法第38條之罪
    ，所處之刑已先執行，與刑法第2 條第3 項規定之情形，並
    不全然相符，自無適用該規定可言。否則，若認受刑人所犯
    如附表編號1 所示之罪應免予執行，則其所犯如附表編號2
    至4 所示之罪，將因不得與如附表編號1 所示之罪定執行刑
    ，反而對受刑人生不利之結果（即無從以其先前已就附表編
    號1 所執行之刑期，自其定執行刑中予以扣除）。至最高法
    院97年度台非字第402 號判決及臺灣高等法院中華民國96年
    罪犯減刑條例法律問題四決議意旨，係指受刑人犯動產擔保
    交易法之罪所處之刑，尚未執行之情形，與本案受刑人犯動
    產擔保交易法之罪所處之刑已先執行之情形，並不盡相同，
    尚無從予以援引適用，附此敘明（臺灣高等法院高雄分院99
    年度抗字第141 號裁定意旨參照）。
五、依中華民國96年罪犯減刑條例第2 條第1 項第3 款、第8 條
    第1 項、第3 項、第11條、第12條，修正前刑法第51條第5
    款，裁定如主文。
中    華    民    國   100    年    12    月    21    日
                  刑事第十七庭  法  官  陳君杰
以上正本證明與原本無異。
如不服本裁定，應於收受送達後5 日內向本院提出抗告狀。
中    華    民    國   100    年    12    月    21    日
                                書記官  紀龍年
附表：
┌──┬─────┬───────┬────┬─────┬──────────┐
│編號│所犯罪名  │確定判決      │原宣告刑│減刑後之刑│如易科罰金之折算標準│
├──┼─────┼───────┼────┼─────┼──────────┤
│ 1  │動產擔保交│本院92年度簡字│有期徒刑│有期徒刑1 │以銀元300 元即新臺幣│
│    │易法第38條│第3058號      │3 月    │月又15日  │900 元折算1 日      │
├──┼─────┼───────┼────┼─────┼──────────┤
│ 2  │連續偽造有│臺灣臺東地方法│有期徒刑│不得減刑  │不得易科罰金        │
│    │價證券    │院93年度訴緝字│4 年    │          │                    │
│    │          │第5 號        │        │          │                    │
├──┼─────┼───────┼────┼─────┼──────────┤
│ 3  │偽造公印文│臺灣屏東地方法│有期徒刑│有期徒刑3 │以銀元300 元即新臺幣│
│    │          │院93年度簡字第│6 月    │月        │900 元折算1 日      │
│    │          │465 號        │        │          │                    │
├──┼─────┼───────┼────┼─────┼──────────┤
│ 4  │幫助詐欺取│本院100 年度訴│有期徒刑│已減刑    │以銀元300 元即新臺幣│
│    │財        │字第640 號    │8 月，減│          │900 元折算1 日      │
│    │          │              │為有期徒│          │                    │
│    │          │              │刑4 月  │          │                    │
└──┴─────┴───────┴────┴─────┴──────────┘